# 非经常性损益项目区分

提问人：tony868lamy 时间：2011-06-01 12:37:23
（七）委托他人投资或管理资产的损益；
（十四）除同公司正常经营业务相关的有效套期保值业务外，持有交易性金融资产、交易性金融负债产生的公允价值变动损益，以及处置交易性金融资产、交易性金融负债和可供出售金融资产取得的投资收益；
请问：（A）委托贷款、（B）购买银行或信托理财产品产生的损益在以上哪项中列示比较合适？
个人认为：（七）——（A）；（十四）——（B）。
备注：银行理财或信托理财系根据公司持有目的及理财产品本身的性质、特点，作为可供出售金融资产或交易性金融资产分类列报。

回答人：chenyiwei
基本上可以这样理解。可以理解为：（七）属于一对一或特定范围内多对一的委托理财，是非标准化、无公开交易市场的金融产品，其定制的个性化特征较强；（十四）多属于在金融市场上报价和交易的金融产品。但这两者之间的分类并无特殊的意义。

回答人：chenyiwei
回复 藤椅 tony868lamy 的帖子两者之间的界限本来就不清晰，区分这两者并无太大意义。必要时在附注中把相关事实背景披露清楚即可。